臺灣桃園地方法院交通事件裁定　　　　 96年度交聲字第373號
原處分機關　交通部公路總局新竹區監理所
異　議　人
即受處分人　乙○○
上列異議人即受處分人因違反道路交通管理處罰條例案件，對於
交通部公路總局新竹區監理所於中華民國96年6 月28日所為之處
分（壢監裁字第裁53-DB0000000號）聲明異議，本院裁定如下：
    主  文
原處分撤銷。
乙○○汽車駕駛人停車時，停車位置、方式不依規定，處罰鍰新
臺幣玖佰元。
    理  由
一、原處分意旨略以：異議人即受處分人乙○○於民國九十六年
    六月二日下午一時三十五分許，將車牌號碼AL-七五三六號
    自用一般小客車，違規停放在桃園縣中壢市○○路公九公園
    停車場內，為警舉發「人行步道違規停車」，製開桃警局交
    字第DB－0000000號舉發違反道路交通管理事件通知
    單（嗣後將異議人違規事由補正為「停車時間、位置、方式
    、車種不依規定」），原處分機關交通部公路總局新竹區監
    理所以壢監裁字第裁五三－DB0000000號裁決書，以
    異議人「在禁止臨時停車處所停車」為由，依道路交通管理
    處罰條例第五十六條第一項第一款之規定，裁處罰鍰新臺幣
    （下同）九百元等語。
二、異議意旨略以：異議人固於九十六年六月二日下午一時三十
    五分許，將車牌號碼AL- 七五三六號自用小客車，停放在桃
    園縣中壢市○○路公九公園停車場之進口通道邊，但由卷附
    照片所示，可知異議人停車的位置並沒有劃設任何禁止停車
    的標線、號誌或警告標示牌，故異議人並無在禁止臨時停車
    處所停車之情事。又該停車場進出口通道寬約八．四七米，
    縱停一輛車在進出口通道邊，剩下之路寬仍約有六．八米，
    並不會妨礙其他停車格內車輛進出，且停車場應盡量開放停
    車空間以解決停車位不足之問題，故此實係相關管理單位未
    明確設置警告標示之疏失，為此於法定期間內提起本件異議
    等語。
三、按汽車駕駛人，臨時停車有下列情形之一者，處新臺幣三百
    元以上六百元以下罰鍰：（一）在橋樑、隧道、圓環、障礙
    物對面、人行道、行人穿越道、快車道臨時停車。（二）在
    交岔路口、公共汽車招呼站十公尺內或消防車出、入口五公
    尺內臨時停車。（三）在設有禁止臨時停車標誌、標線處所
    臨時停車。（四）不依順行之方向，或不緊靠道路右側，或
    單行道不緊靠路邊，或併排臨時停車。（五）在道路交通標
    誌前臨時停車，遮蔽標誌，道路交通管理處罰條例第五十五
    條定有明文。查本件異議人於上揭時地，將其所駕駛車牌號
    碼AL- 七五三六號自用小客車停放在桃園縣中壢市○○路公
    九公園停車場之進出口通道邊，業據異議人供述在卷，並經
    證人即舉發員警甲○○到庭結證屬實（見本院卷第二六至二
    八頁），且有證人甲○○提出前開車輛停放之位置圖一紙及
    現場照片五張在卷可稽（見本院卷第三○至三二頁），是異
    議人停放車輛之位置，顯非前揭條文所載不得臨時停車之處
    所，從而，原處分機關以異議人「在禁止臨時停車處所停車
    」為由，依道路交通管理處罰條例第五十六條第一項第一款
    之規定，裁處罰鍰九百元，自難謂適當，合先敘明。
四、然按「在停車場內或路邊准停車處所停車時，應依規定停放
    ，不得紊亂。」道路交通安全規則第一百十二條第一項第十
    四款定有明文。次按汽車駕駛人停車時，停車時間、位置、
    方式、車種不依規定者，處新臺幣六百元以上一千二百元以
    下罰鍰，道路交通管理處罰條例第五十六條第一項第九款亦
    規定甚明。
五、經查：
（一）本件異議人未依規定將其所駕駛之前開自用小客車，停放
      在上開公有停車場之停車格內，反而將車輛停放在該停車
      場入口通道旁一節，已詳如前述，並為異議人所不否認，
      且經證人甲○○結證詳實，及有異議人本人及甲○○所繪
      製之停車位置圖各一紙、現場照片五幀可憑（見本院卷第
      九頁、三○至三二頁），此部分事實，自堪認定。異議人
      既未依規定將車輛停放在公有停車場之停車格內，當然符
      合道路交通管理處罰條例第五十六條第一項第九款「停車
      位置、方式不依規定」之規定，是異議人前開違規之事實
      ，洵可認定。
（二）異議人雖以前詞置辯，惟查，公有停車場停車格之規劃設
      置及管理，係交通主管機關之權責，主管機關得考量週邊
      環境、車輛流量、駕駛人需要等諸多因素通盤加以規劃設
      置，並隨時檢討，適時加以修正，並非法院所得置喙。人
      民對停車規劃雖得加以建議，惟道路交通標誌、標線一經
      交通主管機關劃設後，於依法變更前，人民即有遵守主管
      機關所設之停車時間、位置、方式、車種等規定之義務，
      尚不得以主管機關未設置禁止停車之標線或標示，逕認可
      以隨處停車，縱無實際妨礙其他停車格內車輛之進出，亦
      將使停車次序紊亂，而有危及道路秩序及用路人權益之虞
      。且如駕駛人均僅考量自身之便利，而任意將車輛停放在
      公有停車場非停車格之區域內，勢將造成公有停車場內之
      停車次序混亂，停放在公有停車場內之車輛無法順利進出
      ，導致無人願意將車輛停放在停車場內，造成違規停車之
      情形增加，公有停車場之設置亦失其效用，足見異議人前
      揭辯解，顯不足採。
六、綜上所述，原處分機關以異議人「在禁止臨時停車處所停車
    」為由，依道路交通管理處罰條例第五十六條第一項第一款
    之規定裁處罰鍰九百元，固無可取，然異議人確有未依規定
    之位置及方式停車，自應由本院審酌異議人前揭之違規情事
    ，參酌道路交通管理處罰條例第五十六條第一項第九款之規
    定，將原處分撤銷，自為裁定如主文第二項。
據上論斷，應依道路交通管理處罰條例第八十七條第二項、道路
交通案件處理辦法第二十條前段，裁定如主文。
中　　華　　民　　國　　96　　年　　10　　月　　31  　日
   　　　　　　   交通法庭  法　官  吳為平
以上正本證明與原本無異。
如不服本裁定，應於裁定送達後5 日內向本院提出抗告狀。
　　　　　　　　　　　　　  書記官　江惠婷
中　　華　　民　　國　　96　　年　　11　　月　　1 　　日
